【裁判字號】    95,訴,24
【裁判日期】    950420
【裁判案由】    毒品危害防制條例
【裁判全文】
臺灣苗栗地方法院刑事判決                95年度訴字第24號
公  訴  人  臺灣苗栗地方法院檢察署檢察官
被      告  甲○○
                    （現於臺灣臺中監獄苗栗分監執行中）
上列被告因違反毒品危害防制條例案件，經檢察官提起公訴（95
年度毒偵字第2 號）及移送併案審理（95年度毒偵字第233 號、
314號、343號），本院依簡式審判程序，判決如下：
    主  文
甲○○連續施用第一級毒品，處有期徒刑壹年，扣案之第一級毒
品海洛因貳包（分別含袋重約零點參公克、壹點貳公克）沒收銷
燬之；注射針筒壹支沒收。
    事  實
一、甲○○前因施用毒品案件，經本院裁定送勒戒處所觀察、勒
    戒後，因認無繼續施用毒品之傾向，於民國91年7 月5 日執
    行完畢釋放後，由臺灣苗栗地方法院檢察署檢察官以91年度
    毒偵字第520 號為不起訴處分確定後；復因施用第1 、2 級
    毒品案件，經觀察、勒戒後，因認有繼續施用毒品之傾向，
    再經法院裁定令入戒治處所施以強制戒治1 年，於92年1 月
     7日入所執行，嗣於92年5 月27日經裁定停止戒治出所並交
    付保護管束，惟於上開保護管束期間內再犯施用第1 級毒品
    案件，經撤銷停止戒治裁定，於92年10月31日繼續執行上開
    強制戒治程序，嗣因適用修正後毒品危害防制條例，於93年
    1 月9 日報結未予執行（該次強制戒治程序不視為執行完畢
    ），其所涉施用第1 、2 級毒品犯行，經臺灣板橋地方法院
    於92年4 月17日，以92年度訴字第720 號判決分別判處8 月
    、4 月，主刑部分定應執行有期徒刑11月確定；而其於上開
    保護管束期間再犯施用第1 級毒品案件之刑責部分，經本院
    於92年12月26日，以92年度訴字第296 號判決判處有期徒刑
    9 月確定。上開2 罪接續執行，於93年1 月10日入監執行，
    94年5 月19日因縮刑假釋出監並交付保護管束（尚在假釋中
    ，不構成累犯）。
二、甲○○竟仍不知悛悔，復基於施用第1 級毒品海洛因之概括
    犯意，於上述觀察、勒戒執行完畢釋放後之5 年內，又於94
    年7 月間某日起至95年2 月27日20時止，在其位於苗栗縣後
    龍鎮北龍里3 鄰田心119 號之住處及苗栗縣後龍火車站廁所
    等處，以1 至2 日施用1 次之頻率，將海洛因放置於針筒內
    ，並摻入礦泉水混合後，再注射至手臂之方式，連續施用第
    1 級毒品海洛因多次。嗣分別於：
（一）94年7 月10日22時許，因另涉竊盜案件，在其位於苗栗縣
      後龍鎮北龍里3 鄰田心119 號住處為警查獲後，經甲○○
      同意後採尿送驗，結果呈現嗎啡陽性反應。
（二）94年12月16日16時許，在苗栗縣後龍鎮○○路某小吃攤前
      為警查獲，並扣得海洛因1 包含袋重0.3 公克及其所有供
      其施用毒品之注射針筒1 支。
（三）94年12月27日16時許，因另涉竊盜案件，為警查獲後，經
      甲○○同意後採尿送驗，結果呈現嗎啡陽性反應。
（四）95年2 月28日14時10分許，因另涉毒品案件，在苗栗縣後
      龍鎮東明里10鄰下浮尾137 之1 號前，為警執行拘提後而
      查獲，並扣得第1 級毒品海洛因1 包（含袋重1.2 公克）
      ，且經甲○○同意後採尿送驗，結果呈現嗎啡陽性反應。
三、案經苗栗縣警察局竹南分局、新竹市警察局第三分局移送臺
    灣苗栗地方法院檢察署檢察官偵查起訴及移送併案審理。
    理  由
一、訊據被告甲○○對於上揭連續施用第1 級毒品海洛因事實均
    坦承不諱，且被告於94年7 月10日、94年12月16日、94年12
    月27日及95年2 月28日分別經警採集之尿液送鑑結果，發現
    均確有嗎啡陽性反應乙節，此有中山醫藥大學附設醫院藥物
    濫用檢測中心之檢驗報告3 紙及台灣檢驗科技股份有限公司
    濫用藥物尿液檢驗報告1 紙在卷可按，並有第1 級毒品海洛
    因2 包（分別含袋重約0.3 公克、1.2 公克）、注射針筒1
    支等扣案可證。次查被告前因施用毒品案件，經送觀察、勒
    戒及強制戒治，刑事處罰部分則經判處罪刑確定在案等情，
    有臺灣苗栗地方法院檢察署刑案資料查註紀錄表、臺灣高等
    法院被告前案紀錄表等附卷可按。由上述各節相互佐證，被
    告自白施用第1 級毒品，核與事實相符，自堪採信。是本件
    事證已臻明確，被告5 年內再犯施用毒品犯行洵堪認定。
二、查海洛因為毒品危害防制條例第2 條第2 項第1 款所定之第
    1 級毒品。核被告連續施用第1 級毒品海洛因多次，所為係
    違反毒品危害防制條例第10條第1 項之施用第1 級毒品罪。
    其施用毒品前後非法持有毒品之低度行為，應為施用之高度
    行為所吸收，不另論罪。被告先後多次施用第1 級毒品海洛
    因之犯行，時間緊接，方法相同，觸犯構成要件相同之罪，
    顯係基於概括犯意為之，為連續犯，應依刑法第56條之規定
    ，以1 罪論，並加重其刑。爰審酌被告非法施用第1 級毒品
    海洛因，對個人身心戕害甚鉅，且前已因施用毒品案件，業
    經觀察、勒戒及強制戒治處分，又再犯本件施用毒品犯行，
    顯未因前所受之觀察、勒戒及強制戒治處分而決心改過，惟
    念其於犯後坦承全部犯行及其本件施用毒品行為之情節等一
    切情狀，暨參酌公訴人之具體求刑，量處如主文所示之刑。
三、至扣案之海洛因2 包（分別含袋重約0.3 公克、1.2 公克）
    ，為毒品，此有苗栗縣警察局竹南分局後龍分駐所查獲甲○
    ○涉嫌毒品危害防制條例毒品初步鑑驗報告單2 紙在卷可參
    ，應依毒品危害防制條例第18條第1 項前段規定宣告沒收並
    銷燬之；另注射針筒1 支，係被告所有，且供犯罪所用之物
    乙節，業據被告陳明在卷，爰依刑法第38條第1 項第2 款之
    規定併予宣告沒收。
四、臺灣苗栗地方法院檢察署檢察官，就被告於（一）94年7 月
    9 日中午12時起至同年12月25日上午10時止，在上開住處連
    續施用第1 級毒品海洛因，以該署95年度毒偵字第233 號、
    314 號移送本院併案審理；（二）94年12月17日晚上時間起
    至95年2 月27日20時許止，在上開住處及後龍火車站內等地
    點連續施用第1 級毒品海洛因，以該署95年度毒偵字第343
    號移送本院併案審理等情。因上揭移送併辦部分，與起訴被
    告施用第1 級毒品部分，有連續犯之裁判上一罪關係，已如
    上述，自為起訴效力所及，本院自應一併予以審理，附此敘
    明。
據上論斷，應依刑事訴訟法第273 條之1 第1 項、第299 條第1
項前段，毒品危害防制條例第10條第1 項、第18條第1 項前段，
刑法第11條、第56條、第38條第1 項第2 款，判決如主文。
本案經檢察官戴瑞麒到庭執行職務。
中    華    民    國    95    年    4     月    20    日
                  刑事第二庭    法  官  林燦都
以上正本與原本無異
如不服本判決應於送達後10日內向本院提出上訴狀。
                                書記官  陳建分
中    華    民    國    95    年    4     月    20    日
附錄本案論罪科刑法條
毒品危害防制條例第10條第1項
施用第一級毒品者，處六月以上五年以下有期徒刑。


司法院資訊處製作；財團法人民間司法改革基金會備份。
